【裁判字號】    90,訴緝,20
【裁判日期】    920221
【裁判案由】    偽造有價證券
【裁判全文】
臺灣臺北地方法院刑事判決                            九十年度訴緝字第二號
    公  訴  人  臺灣臺北地方法院檢察署檢察官
    被      告  乙○○
    指定辯護人 甲○公設辯護人沈芳萍
右列被告因偽造有價證券等案件，經檢察官提起公訴（七十八年度偵字第一二八二八
號），甲○判決如左：
      主  文
乙○○無罪。
      理  由
一、公訴意旨略以：被告乙○○於民國七十八年三月間，在台北市○○○路四０九號
    八樓之十奕鑫企業股份有限公司（以下簡稱奕鑫公司）內，竊取丙○○所有置於
    該公司辦公桌內之彰化商業銀行中山北路分行０三─二七一四六─五─０帳號，
    ＭＬ七八二七一─七八三００號空白支票三十張。意圖供行使之用，偽造丙○○
    英文簽名，簽發其中二十七張金額新台幣（下同）從一千七百多元至十餘萬元不
    等。因認被告涉犯刑法等第三百二十條第一項竊盜及第二百零一條第一項偽造有
    價證券罪嫌。
二、按犯罪事實應依證據認定之，無證據不得推定其犯罪事實；又不能證明被告犯罪
    者，應諭知無罪之判決，刑事訴訟法第一百五十四條、第三百零一條第一項分別
    定有明文。而認定被告有罪之事實，應憑證據，如未能發現相當之證據，或證據
    不足以證明，自不能以推測或擬制之方法，以為裁判之基礎；且認定事實所憑之
    證據，其為訴訟上之證明，須達於通常一般人均不致有懷疑，而得確信其為事實
    之程度者，始得據為有罪之認定，倘其證明尚未達到此一程度，而有合理之懷疑
    存在時，尚難為有罪之認定基礎；苟積極證據不足以為不利於被告事實之認定，
    即應為有利被告之認定，更不必有何有利之證據（最高法院三十年上字第八一六
    號、四十年台上字第八六號、七十六年台上字第四九八六號判例參照）。
三、公訴人認被告乙○○涉犯前揭罪嫌，無非係以：告訴人丙○○之指訴，並有被告
    之自白書、被告簽發之上揭支票等影本附卷可稽，為其主要論據。訊據被告固供
    承有簽發上開支票之事實，惟堅詞否認有何偽造有價證券犯行，辯稱：當時其父
    丙○○在香港公司，台灣公司是由其負責，其父有先簽好幾張支票供其使用，但
    後來不夠使用，其有打電話跟父親說，經過其父同意才簽發上開支票，後來因其
    夫李裕國與其父因金錢借貸鬧得不愉快，其父才會提出告訴等語。經查：(一)被告
    於卷附之自白書，均係針對其挪用公司款項所為之自白（此部分未據起訴），並
    未自白其未經授權偽造告訴人上開支票，是該等自白書尚不足證明被告涉犯偽造
    有價證券罪嫌。(二)又同案被告李裕國於偵查中供稱：公司印章、支票都是被告保
    管，公司開支票付一些費用，也由被告開立等語，告訴人於偵查中亦陳稱：其雖
    係台灣奕鑫公司董事長，惟因皆在香港處理業務，遂將台灣奕鑫公司業務交由其
    女即被告與被告之夫李裕國處理等語，足見台灣奕鑫公司之業務及簽發支票事宜
    均由被告負責無訛；雖告訴人指訴被告未經其授權竊取上開支票並擅自簽發云云
    ，然為被告所否認，且被告既為台灣奕鑫公司之實際負責人，衡情其父授權簽發
    上開支票，應屬可能，與常情並無違背，復無其他證據足認該等支票係被告未經
    授權所簽發，尚難僅以告訴人單一指訴，遽認被告係未得同意而簽發。(三)從而，
    被告上開所辯，應可採信，其縱將上開支票用於支付個人花費，然本件被告既得
    告訴人概括授權簽發上開支票，即屬有權簽發支票，尚非竊盜及偽造有價證券甚
    明。此外，復查無其他積極證據足認被告涉有公訴人所指之竊盜及偽造有價證券
    罪嫌，既不能證明被告犯罪，依首揭說明，應為被告無罪之諭知。
據上論斷，應依刑事訴訟法第三百零一條第一項，判決如主文。
本案經檢察官張安箴到庭執行職務。
中      華      民      國    九十二    年      二      月    二十一    日
                                    臺灣臺北地方法院刑事第七庭
                                        法  官  蕭  清  清
右正本證明與原本無異。
如不服本判決，應於判決送達後十日內，向甲○提出上訴狀。
                                        書記官  劉  麗  英
中      華      民      國    九十二    年      三      月      三      日


司法院資訊處製作；財團法人民間司法改革基金會備份。
